【裁判字號】    98,上易,1695
【裁判日期】    981103
【裁判案由】    詐欺
【裁判全文】
臺灣高等法院臺中分院刑事判決        98年度上易字第1695號
上  訴  人  臺灣苗栗地方法院檢察署檢察官
被      告  甲○○
上列上訴人因被告詐欺案件，不服臺灣苗栗地方法院98年度易字
第611號中華民國第一審判決（起訴案號：臺灣苗栗地方法院檢
察署98年度偵字第744、2866號），提起上訴，本院判決如下：
    主  文
上訴駁回。
    理  由
一、依刑事訴訟法第350條、第361條、第362條、第367條規定，
    不服地方法院之第一審判決而上訴者，須提出上訴書狀，並
    應敘述具體理由，為上訴必備之程式；其所提出之書狀未敘
    述上訴理由，或僅曾以言詞陳述上訴理由者，均應於上訴期
    間屆滿後二十日內補提理由書於第一審法院。第一審法院經
    形式審查，認逾期未補提上訴理由者，應定期間先命補正；
    逾期未補正者，為上訴不合法律上之程式，應以裁定駁回。
    倘已提出上訴理由，但所提非屬具體理由者，則由第二審法
    院以上訴不合法律上之程式，判決駁回。而所謂具體理由，
    必係依據卷內既有訴訟資料或提出新事證，指摘或表明第一
    審判決有何採證認事、用法或量刑等足以影響判決本旨之不
    當或違法，而構成應予撤銷之具體事由，始克當之（例如：
    依憑證據法則具體指出所採證據何以不具證據能力，或依憑
    卷證資料，明確指出所為證據證明力之判斷如何違背經驗、
    論理法則）；倘僅泛言原判決認定事實錯誤、違背法令、量
    刑失之過重或輕縱，而未依上揭意旨指出具體事由，或形式
    上雖已指出具體事由，然該事由縱使屬實，亦不足以認為原
    判決有何不當或違法者（例如：對不具有調查必要性之證據
    ，法院未依聲請調查亦未說明理由，或援用證據不當，但除
    去該證據仍應為同一事實之認定），皆難謂係具體理由，俾
    與第二審上訴制度旨在請求第二審法院撤銷、變更第一審不
    當或違法之判決，以實現個案救濟之立法目的相契合，並節
    制濫行上訴（最高法院97年度臺上字第892號判決意旨可資
    參照）。又理由是否具體，則屬第二審法院審查之範圍，不
    在命補正之列，亦即上訴書狀已記載理由，並有具體之敘述
    時，其上訴既屬合法，第二審法院固應就其理由之是否可取
    ，為實體之審理及判斷；如認其上訴書狀雖記載理由，但並
    未具體敘述時，則無須再命補正，可逕認其上訴不合法，以
    判決駁回之（此有最高法院97年度臺上字第1281號判決意旨
    可參）。
二、原審檢察官不服原審判決提起上訴，其上訴狀所載理由，係
    以：原審量處被告甲○○應執行有期徒刑1年1月，固非無見
    ，惟被告甲○○因犯罪造成被害人乙○○受有財產損失，尚
    未賠償，被害人乙○○欲提出民事訴訟求償，原審量處之罪
    刑，尚難逕認妥適，請將原判決撤銷，更為適當合法之判決
    云云。
三、經查，按刑罰之量定，屬法院自由裁量之職權行使，應審酌
    刑法第57條所列各款事由及一切情狀，為酌量輕重之標準，
    並非漫無限制；量刑輕重係屬事實審法院得依職權自由裁量
    之事項，苟已斟酌刑法第57條各款所列情狀而未逾越法定刑
    度，不得遽指為違法；且在同一犯罪事實與情節，如別無其
    他加重或減輕之原因，下級審量定之刑，亦無過重或失輕之
    不當情形，則上級審法院對下級審法院之職權行使，原則上
    應予尊重（最高法院72年臺上字第6696號、75年臺上字第70
    33號判例及85年度臺上字第2446號判決意旨參照）。原審以
    被告罪證明確，審酌被告之素行，因房貸及經濟壓力，竟先
    後3次將不同帳號出租予在中國大陸年籍不詳，綽號「杜少
    傑」之人之犯罪手段，其行為助長社會上詐騙案件盛行，且
    實際上造成被害人受有損害，危害不小，犯後坦承犯行，節
    省不必要的調查資源，但尚未賠償被害人損害之態度等一切
    情狀，就被告所犯幫助詐欺取財罪三罪，各量處有期徒刑五
    月，並諭知如易科罰金，以新臺幣一千元折算一日，及定其
    應執行刑為有期徒刑一年一月，並諭知如易科罰金，以新臺
    幣一千元折算一日期間，原審已斟酌刑法第57條各款所列情
    狀而未逾越法定刑度，依上開最高法院判例、判決意旨，不
    得遽指為違法，且原審已就上訴理由所提及未與被害人達成
    和解一事加以審酌，原審量刑應屬適當，檢察官上訴意旨指
    原審判決量刑顯屬過輕云云，尚有誤會。另上訴意旨以被害
    人乙○○欲提出民事訴訟求償為由，請求撤銷原判決云云，
    然被害人若欲請求損害賠償，可另以民事訴訟程序為請求，
    與刑事訴訟在實現國家具體刑罰權之目的無涉，其此部分之
    上訴理由核與刑事訴訟之目的不符，亦難認有理由。
四、綜上所述，本院依形式上觀察認原審判決認事用法並無違法
    或不當之處，量刑亦屬妥適，檢察官上訴理由並未依據卷內
    既有訴訟資料或提出新事證，指摘或表明第一審判決有何採
    證認事、用法或量刑等足以影響判決本旨之不當或違法，而
    構成應予撤銷之具體事由，自非屬得上訴第二審之具體理由
    。依上揭法律規定及判決意旨，檢察官提起之第二審上訴不
    合法律上程式，爰不經言詞辯論，判決駁回上訴。
據上論斷，應依刑事訴訟法第367條前段、第372條，判決如主文
。
中    華    民    國    98    年    11    月    3     日
            刑事第十二庭  審判長法  官  康  應  龍
                                法  官  黃  家  慧
                                法  官  楊  真  明
以上正本證明與原本無異。
不得上訴。
                                書記官  李  淑  芬
中    華    民    國    98    年    11    月    3     日


司法院資訊處製作；財團法人民間司法改革基金會備份。
